【裁判字號】    97,抗,1014
【裁判日期】    970922
【裁判案由】    聲請定其應執行刑
【裁判全文】
臺灣高等法院刑事裁定                  97年度抗字第1014號
  抗  告  人  甲○○
                      樓
上列抗告人因檢察官聲請定其應執行刑案件，不服臺灣板橋地方
法院中華民國97年8月28日所為定其應執行刑之裁定（97年度聲
字第3426號），提起抗告，本院裁定如下：
    主  文
抗告駁回。
    理  由
一、抗告意旨略以：抗告人前因犯詐欺、竊盜二罪，經先後各判
    處有期徒刑六月，並均宣告得易科罰金。茲刑法第 41條第2
    項於94年1月7日修正公布後，固規定就併合處罰而定其應執
    行之刑已逾六月者，不得易科罰金，並於95年7月1日施行，
    惟本件抗告人前係於95年 6、7、8月犯共同幫助詐欺罪，則
    犯罪時間既在刑法修正前，應有新舊法比較之適用，並以舊
    法較有利於抗告人，依修正前刑法第41條第 2項之規定，縱
    數罪併罰定應執行之刑而逾六月，仍得易科罰金，原判決疏
    未注意及此，而逕適用修正後刑法之規定，而未定易科罰金
    之折算標準，顯有違誤，為此依法提起抗告，請求撤銷原裁
    定云云。
二、按裁判確定前犯數罪者，併合處罰之，數罪併罰有二裁判以
    上者，應依刑法第51條之規定定其應執行之刑，刑法第50條
    、第53條分別定有明文。又犯最重本刑為五年以下有期徒刑
    以下之刑之罪，而受六個月以下有期徒刑或拘役之宣告者，
    因身體、教育、職業、家庭之關係或其他正當事由，執行顯
    有困難者，得以新台幣一千元、二千元或三千元折算一日，
    易科罰金。但確因不執行所宣告之刑，難收矯正之效，或難
    以維持法秩序者，不在此限。前項規定於數罪併罰，其應執
    行之刑未逾六月者，亦適用之，刑法第41條第1項、第2項分
    別定有明文。
三、查本件受刑人即即抗告人甲○○先後犯有如附表所示之詐欺
    及竊盜二罪，其中就附表編號1所示之詐欺犯行，係接續於
    95年6、7、8月間為幫助詐欺之犯行，而經台灣板橋地方法
    院95年度易字第2038號案件論以共同幫助詐欺之接續犯，判
    處有期徒刑一年，減為有期徒刑六月，如易科罰金，以新台
    幣一千元折算一日確定，有該刑事判決書在卷可參，本件抗
    告人所犯幫助詐欺之犯行雖長達三月，惟既經論以一罪之接
    續犯，自應以最後行為時為犯罪時點之認定，而應適用95年
    7月1日修正公布後之刑法，要無新舊法比較適用之問題。茲
    本件受刑人所犯如附表所示之罪，經原審裁定定其應執行有
    期徒刑11月，其所定應執行刑係各宣告刑中之刑期最長（有
    期徒刑 6月）以上，各刑合併之有期徒刑12月以下之範圍內
    ，經核並未逾越刑法第 51條第5款之界限，符合量刑裁量之
    外部性界限及內部性界限，自屬適法。又原審裁定定其應執
    行之刑既已逾6月，揆諸前開刑法第41條第2項規定之反面解
    釋，自不符得以易科罰金之要件，原審裁定未為得以易科罰
    金之諭知，實無不當。抗告意旨執此指摘原審裁定不當，尚
    難認有理由，應予駁回。
四、據上論斷，應依刑事訴訟法第412 條，裁定如主文。
中    華    民    國    97    年    9     月    22    日
                  刑事第五庭    審判長法  官  吳  敦
                                      法  官  陳春秋
                                      法  官  張傳栗
以上正本證明與原本無異。
不得再抗告。
                                      書記官  李佩真
中    華    民    國    97    年    9     月    24    日


司法院資訊處製作；財團法人民間司法改革基金會備份。
